【裁判字號】    99,交抗,1785
【裁判日期】    990910
【裁判案由】    違反道路交通管理處罰條例
【裁判全文】
臺灣高等法院交通事件裁定            99年度交抗字第1785號
抗  告  人
即受處分人  甲○○
上列抗告人因違反道路交通管理處罰條例案件，不服臺灣板橋地
方法院，中華民國99年7月20日所為裁定（99年度交聲字第693號
），提起抗告，本院裁定如下：
    主  文
抗告駁回。
    理  由
一、本件抗告人甲○○經警舉發於民國98年2月7日15時30分許，
    騎乘其所有之車牌號碼HZ7-859號重型機車，行經臺北縣板
    橋市○○○路○段、館前西路之交岔路口時闖紅燈，經原處
    分機關即交通部公路總局臺北區監理所板橋監理站（以下簡
    稱原處分機關）於98年12月15日依道路交通管理處罰條例第
    53 條第1項、第63條第1項第3款（裁決書漏載第3款）規定
    ，裁處罰鍰新臺幣（下同）4千5百元，並記違規點數3點。
    抗告人則以：其當日騎乘上開機車於該路段，當時該路口左
    右各有一個紅綠燈，其見右邊之燈號轉變為綠燈即左轉，竟
    遭員警攔停表示其有闖紅燈之違規行為，爰請求撤銷原處分
    等語，提出聲明異議。
二、原裁定以：抗告人雖爭執其違規事實，然經原審依職權函詢
    臺北縣政府交通局有關臺北縣板橋市○○○路○段、府中路
    、館前西路與南雅東路多叉路口交通號誌時相運作情形：(
    一) 第一時相：南興橋下橋方向（館前西路）早開（亮左轉
    、直行與右轉箭頭綠燈）；(二)第二時相：館前西路雙向對
    開（南興橋下橋方向亮直行與右轉箭頭燈、館前西路往南興
    橋下方向亮圓形綠燈）；(三)第三時相：南雅東路（夜市○
    ○○○○路2段雙向對開（雙向皆亮圓形綠燈）；(四)第四
    時相：府中路亮圓形綠燈，此有臺北縣政府交通局99年6月7
    日北交工字第0990524204號函1紙及上開路段照片2幀在卷可
    稽。是抗告人騎乘機車由南雅西路二段欲左轉往館前西路方
    向，本應於上開函文所稱第三時相之綠燈燈號亮起後始得行
    駛，然參諸抗告人於聲明異議狀所述情形，抗告人顯然係於
    第三時相之綠燈燈號結束後，依其所在南雅西路二段之紅燈
    燈號已亮起，所有車輛均不得通行時，未依該號誌指示，仍
    逕自於前開僅供府中路方向車輛通行之第四時相燈號左轉館
    前西路，堪認抗告人在前揭時、地確有駕車行經有燈光號誌
    管制之交岔路口闖紅燈之違規情事，因認原處分機關所為之
    裁罰並無不當，並補正原處分裁決書內漏引之道路交通管理
    處罰條例第63條第1項「第3款」後，駁回抗告人之聲明異議
    ，經核並無違誤，應予維持。
三、抗告意旨略以：抗告人因紅燈左轉行為，而受交警裁罰1千8
    百元，其後抗告人因肝硬化住院，因母親未注意或警方未通
    知罰單，致裁罰金額增為4千5百元，且原裁決書漏載第63條
    第1項第3款規定，自始至終均未告知抗告人，請本院更為適
    法之裁定云云。
四、經查：(1)抗告人以母親未注意或警方未通知罰單，致裁罰金
    額增為4千5百元云云，惟抗告人上開闖紅燈之違規行為，業
    經臺北縣政府警察局板橋分局員警當場製單舉發，並經抗告
    人簽收，此有臺北縣政府警察局北縣警交大字第C00000000
    號舉發違反道路交通管理事件通知單在卷可憑（見原審卷第
    4頁），是抗告人既已知悉其違規事實業經值勤員警製單舉
    發，即抗告人自應於上開違規通知單所載應到案日期前（98
    年2月22日）自行繳納罰鍰或至主管機關陳述意見或聲明異
    議，尚難以其母親未注意或警方未通知罰單等辯詞諉為不知
    。(2)又查，因抗告人至原處分機關裁決前均未自行繳納罰鍰
    或到案陳述意見或聲明異議，經原處分機關於98年12月15日
    依道路交通管理處罰條例第53條第1項、第63條第1項及違反
    道路交通管理事件統一裁罰基準表，裁處罰鍰4千5百元，並
    記違規點數3點，原裁決書之處罰主文欄雖僅載明依道路交
    通管理處罰條例第63條第1項規定記抗告人違規點數3點，惟
    上開條例第63條第1項係各條款違規行為除依原條款處罰鍰
    外並予記點之規定，是原裁決書漏載第3款並不影響原處分
    機關對抗告人本件違規行為應予記點之依據，且此項顯然漏
    載之疏失與全案情節及適用法律尚無影響，不構成撤銷事由
    ，且此項漏載業經原審裁定予以更正，是抗告人以原裁決書
    漏載第63條第1項第3款，致其未受告知云云，難認有據。
    (3)綜上所述，本件抗告為無理由，應予駁回。
五、據上論結，依道路交通案件處理辦法第26條，刑事訴訟法第
    41 2條，裁定如主文。
中    華    民    國    99    年    9     月    10    日
                  刑事第十庭  審判長法  官  宋  祺
                                    法  官  高玉舜
                                    法  官  陳明珠
以上正本證明與原本無異。
不得再抗告。
                                    書記官  胡勤義
中    華    民    國    99    年    9     月    13    日

司法院資訊處製作；財團法人民間司法改革基金會備份。
